臺灣苗栗地方法院宣示判決筆錄　　　　 100年度訴緝字第27號
公　訴　人　臺灣苗栗地方法院檢察署檢察官
被　　　告　蘇建誠
指定辯護人　本院公設辯護人　蔡文亮
上列被告因違反毒品危害防制條例案件（起訴案號：99年度毒偵
字第1656號），本院於民國100 年10月27日下午4 時，在本院第
七法庭宣示判決，出席人員如下：
　　　　　 法　官　游欣怡
　　　　　 書記官　涂村宇
　　　　　 通　譯　張育嘉
法官起立朗讀判決主文、犯罪事實要旨、處罰條文、附記事項，
及告以上訴限制、期間並提出上訴狀之法院，且諭知記載其內容
：
一、主  文：
    蘇建誠施用第一級毒品，累犯，處有期徒刑壹年。
二、犯罪事實要旨：
  (一)蘇建誠前因(甲)施用毒品案件，先後經2 次觀察、勒戒後，因
    均無繼續施用傾向，分別於民國90年6 月26日、90年12月24
    日經釋放出所，並由臺灣苗栗地方法院檢察署檢察官各於90
    年6 月22日以90年度毒偵字第867 號、90年12月24日以90年
    度毒偵字第1896號為不起訴處分確定。(乙)其後於上開觀察、
    勒戒執行完畢經釋放出所後，5 年內再犯施用第一級毒品及
    第二級毒品案件，經本院於94年4 月1 日以93年度訴字第
    420 號各判處有期徒刑10月、5 月，並定應執行刑1 年確定
    ，嗣於94年4 月29日入監執行，於95年1 月8 日執畢。(丙)又
    再因施用第一級毒品案件，經本院於97年5 月21日以97年度
    訴字第24 9號判處有期徒刑1 年確定，並於97年9 月7 日入
    監，98年8 月29日縮刑期滿執畢。詎仍未戒除毒癮，復於99
    年7 月30日下午7 時在苗栗縣通霄鎮鎮五北里6 鄰58之17號
    屋內，以針筒注射手臂方式，施用第一級毒品海洛因1 次。
    嗣於99年8 月1 日因另涉及搶奪案件為警查獲，蘇建誠遂於
    有偵查權限之機關尚未發覺其上開「施用第一級毒品」之犯
    行前，主動申告並表示願意接受裁判之意，且其採尿送驗結
    果，亦呈「嗎啡（海洛因代謝後尿液檢出成份）」陽性反應
    ，而查悉上情。
  (二)案經苗栗縣警察局通霄分局報告臺灣苗栗地方法院檢察署檢
    察官偵查起訴。
三、證據名稱：
  (一)被告蘇建誠於警詢及本院審理時之自白。
  (二)苗栗縣警察局通霄分局毒品犯罪嫌疑人尿液採驗作業管制紀
    錄、採尿同意書各1 紙。
  (三)中山醫學大學附設醫院檢驗科藥物檢測中心尿液檢驗報告1
    紙（原始編號：99D106號、實驗編號：0000000號）。
  (四)違反毒品危害防制條例者自首情形紀錄表1 紙。
  (五)臺灣高等法院被告前案紀錄表1 份。
四、處罰條文：
    毒品危害防制條例第10條第1 項。
五、附記事項：
  (一)查起訴書雖誤繕被告施用毒品之時、地暨其施用方式，然此
    業據蒞庭檢察官於未變動其社會基本事實同一性之前提下，
    當庭更正如本判決「犯罪事實要旨」欄所載，有本院審判筆
    錄在卷可稽；核此更正範圍，亦無礙於原起訴所特定之事實
    。本於檢察一體之原則，當以蒞庭檢察官所到庭更正者，為
    起訴所指被告施用毒品之犯罪時、地暨其施用方式。
  (二)查海洛因係毒品危害防制條例所列管之第一級毒品，此為該
    條例第2 條第2 項第1 款所明定。按犯毒品危害防制條例第
    10條之罪（施用毒品罪）者，檢察官應聲請法院裁定，令被
    告入勒戒處所觀察、勒戒，經勒戒處所陳報，認受觀察、勒
    戒人無繼續施用毒品傾向者，應即釋放，並為不起訴之處分
    ；認有繼續施用毒品傾向者，即應聲請法院裁定令入戒治處
    所強制戒治，俟強制戒治期滿釋放，再為不起訴之處分。惟
    依上揭規定觀察勒戒或強制戒治執行完畢釋放後，5 年內再
    犯毒品危害防制條例第10條之罪（施用毒品罪）者，檢察官
    即應依法追訴，毒品危害防制條例第20條第1 項、第2 項、
    第23條第2 項分別定有明文。
  (三)核被告於犯施用毒品案件以後之5 年以內，再犯施用第一級
    毒品海洛因如「犯罪事實要旨」欄所載，係犯毒品危害防制
    條例第10條第1 項施用第一級毒品罪。被告施用毒品前持有
    第一級毒品海洛因之低度行為，應為其施用第一級毒品之高
    度行為所吸收，不另論罪。另被告查有如「犯罪事實要旨」
    欄所載之犯罪科刑及刑之執行情形，有臺灣高等法院被告前
    案紀錄表在卷可考。乃於前案有期徒刑執行完畢後，5 年以
    內，故意再犯本起最重本刑有期徒刑以上之罪，應論以累犯
    。
六、教示上訴期間及其限制：
    協商判決除有刑事訴訟法第455 條之4 第1 項第1 款於本訊
    問程序終結前，被告撤銷協商合意或檢察官撤回協商聲請者
    ；第2 款被告協商之意思非出於自由意志者；第4 款被告所
    犯之罪非第455 條之2 第1 項所定得以協商判決者；第6 款
    被告有其他較重之裁判上一罪之犯罪事實者；第7 款法院認
    應諭知免刑或免訴、不受理者情形之一，及違反同條第2 項
    「法院應於協商合意範圍內為判決；法院為協商判決所科之
    刑，以宣告緩刑或2 年以下有期徒刑、拘役或罰金為限」之
    規定者外，不得上訴。
七、教示提出上訴狀之法院：
    如有前項得上訴之情形，若不服本件判決，得自收受判決筆
    錄送達之日起10日內，向本院提出上訴書狀，上訴於第二審
    法院。
中    華    民    國  100     年    10    月    27    日
                  台灣苗栗地方法院刑事第三庭
                            書記官  涂村宇
                            法  官  游欣怡
以上正本證明與原本無異。
                            書記官  涂村宇
中    華    民    國   100    年    10    月    27    日
附錄本案論罪科刑法條：
毒品危害防制條例第10條
施用第一級毒品者，處 6 月以上 5 年以下有期徒刑。
施用第二級毒品者，處 3 年以下有期徒刑。